【裁判字號】    97,台上,3802
【裁判日期】    970814
【裁判案由】    殺人未遂
【裁判全文】
最高法院刑事判決            九十七年度台上字第三八０二號
上  訴  人  甲○○
上列上訴人因殺人未遂案件，不服台灣高等法院中華民國九十七
年五月二十八日第二審判決（九十七年度上訴字第一三九三號，
起訴案號：台灣板橋地方法院檢察署九十六年度偵字第二一六七
０號），提起上訴，本院判決如下：
    主  文
上訴駁回。
    理  由
按刑事訴訟法第三百七十七條規定，上訴於第三審法院，非以判
決違背法令為理由，不得為之。是提起第三審上訴，應以原判決
違背法令為理由，係屬法定要件。如果上訴理由書狀並未依據卷
內訴訟資料，具體指摘原判決不適用何種法則或如何適用不當，
或所指摘原判決違法情事，顯與法律規定得為第三審上訴理由之
違法情形，不相適合時，均應認其上訴為違背法律上之程式，予
以駁回。本件原判決維持第一審論處上訴人甲○○殺人未遂（累
犯）罪刑之判決，駁回其於第二審之上訴，已敘明其憑以認定之
證據及理由；從形式上觀察，並無判決違背法令之情形存在。按
刑法第五十九條之酌量減輕其刑，必於犯罪之情狀，在客觀上足
以引起一般同情，認即科以最低度刑仍嫌過重者，始有其適用。
至上訴意旨所稱上訴人與被害人係多年之朋友，案發當天因雙方
飲酒，且被害人一再辱罵挑釁，致上訴人一時失慮，持刀予以刺
殺，惟犯後態度良好，已得被害人原諒等各節，僅屬科刑時應審
酌之事項，尚難據為酌減其刑之理由。上訴意旨執此指摘原判決
未依刑法第五十九條規定酌減其刑為不當，不符第三審上訴之法
定要件。又第一審法院審理中，審判長提示扣案之檳榔刀，訊問
當事人有何意見，上訴人答稱：「沒有意見，是我所有，是當時
用來刺許國記所用的。」等語（見第一審卷第六十七頁至第六十
八頁）。雖於原審審理中供稱：「檳榔刀是我弟弟的太太以前賣
檳榔用的」等語（見原審卷第四十三頁）。惟扣案之檳榔刀係上
訴人所有，先前由其弟媳賣檳榔使用，所述並無矛盾之處。原判
決採憑上訴人在第一審法院所為之供述，認該檳榔刀為上訴人所
有且供本件犯罪所用之物，依刑法第三十八條第一項第二款諭知
沒收，亦無違誤。上訴意旨指摘之各節，均與法律規定得為第三
審上訴理由之違法情形，不相適合。其上訴為違背法律上之程式
，應予駁回。
據上論結，應依刑事訴訟法第三百九十五條前段，判決如主文。
中    華    民    國  九十七  年    八    月   十四   日
                      最高法院刑事第十一庭
                          審判長法官  花  滿  堂
                                法官  黃  正  興
                                法官  陳  東  誥
                                法官  林  錦  芳
                                法官  魏  新  和
      本件正本證明與原本無異
                                      書  記  官
中    華    民    國  九十七  年    八    月   十八   日
                                                      K


司法院資訊處製作；財團法人民間司法改革基金會備份。
